# 《外商投资企业外方权益确认表》审核报告英文版

提问人：宁远 时间：2012-04-12 10:18:01
请教：谁有《外商投资企业外方权益确认表》和审核报告的英文版？

回答人：chenyiwei
中注协的《外商投资企业外方权益确认表审核指导意见》目前正在征求意见的过程中，尚未定稿发布。而且国家外汇管理局资本司也重新起草了该表的填表说明，对一些指标作了重新解释并明确了一些原先有争议的问题，这些内容估计都将在 4 月下旬左右定稿发布。报告英文版的问题估计要先等中文版定稿之后才能考虑。
鉴于目前该表的填报和审核报告出具问题存在较多不确定性，建议暂时不要出具外方权益确认表审核报告，等指导意见和填报说明正式发布之后再出具。